# 请教陈老师投资性主体 & 联营合营企业相关

提问人：Schneller 时间：2019-04-16 16:48:23
陈老师您好，现有若干问题，可以的麻烦您帮忙解答一下，万分感谢！
现有 A 公司，B 有限合伙企业（投资性主体），C 公司，D 公司，其中 A作为 B 的 LP；B 持有 C50% 股权，C 为 B 的联营企业；B 持有 D100%股权，D 为B 子公司。
请问：
（ 1 ） 33 号准则 24 条中对于投资性主体的母公司认定，是否可以按照实质大于形式原则，同样适用于合伙企业（投资性主体）的控制方？
（ 2 ）如果 A 持有 B 的所有 LP 份额，且享有全部可变汇报，B 的 GP 只是 A的代理，A实质上对B 造成了控制，根据 33 号准则 24 条，在问题（ 1 ）成立的前提下，A 为投资性主体 B 的母公司。D 在 A 的合并层面上仍然应纳入合并范围。那么 C 为投资性主体 B 的联营企业，在A 的合并层面，B 是否需要继续按照权益法对C 核算，并将相关结果纳入 A的合并范围？
（ 3 ）如果 A 仅对 B 构成重大影响，那么 33 号准则 24 条的思想是否同样适用？即 B 应对 C 权益法核算，然后 A 根据相关结果再对 B 权益法核算；还是 B对 C按照投资性主体要求按照公允价值计量且变动入损益的金融资产计量，然后 A 根据相关结果对 B 权益法核算？
再次感谢

回答人：chenyiwei
1 、投资性主体的规定本身是一个特例，因此建议严格限制其适用范围，即仅适用于该投资性主体自身的报表中，不能扩展到其母公司的报表。
2 、C 为投资性主体 B的联营企业，在 A 的合并层面，B需要继续按照权益法对 C核算，并将相关结果纳入 A的合并范围。或者，也可以参考《企业会计准则第 2 号——长期股权投资（ 2014 年修订）》第九条规定，“投资方对联营企业的权益性投资，其中一部分通过风险投资机构、共同基金、信托公司或包括投连险基金在内的类似主体间接持有的，无论以上主体是否对这部分投资具有重大影响，投资方都可以按照《企业会计准则第 22 号——金融工具确认和计量》的有关规定，对间接持有的该部分投资选择以公允价值计量且其变动计入损益，并对其余部分采用权益法核算。”。
3 、理论上 B应对 C 权益法核算，然后 A 根据相关结果再对 B权益法核算。但我理解，参考上述长投准则第九条中的”公允价值计量选择权 “处理也是可以接受的。